# 请教陈版和各位高手有关投资性房地产的问题

提问人：aRQue 时间：2010-07-30 16:25:28
A公司将其拥有产权的大楼委托给另一家酒店企业B进行管理。该大楼作为酒店的经营利润归属A公司所有，B酒店企业获得与利润挂钩的奖金。但B酒店企业对利润作出保底承诺，保证A公司至少获得一定金额的利润。 A公司的主营业务不是酒店经营。 请问A公司能否将该大楼作为投资性房地产呢？
个人的意见是不能作为投资性房地产，因为A公司并不是获取租金这种固定收益，而是实际承担了经营风险。
请问陈版和各位高手，从这个角度来判断其是否属于投资性房地产是否正确呢？还有其他角度或者有力的说明吗？ 万分感谢！

回答人：chenyiwei
回复 沙发 aRQue 的帖子应当注意确定该交易的实质，即：本案例中，A公司是自己开设酒店，只是委托B进行经营管理（即B相当于外聘的职业经理人）；还是将房屋出租给B公司，由B公司自行经营。如果是前一种情况的，A公司应当将房屋作为其自己的固定资产核算，并将酒店的收入、费用等纳入其自己的报表；属于后一种情况的，则按投资性房地产处理，酒店的经营业绩不纳入A企业的报表。 需要考虑的因素主要是双方合作协议的规定，包括： 1 、B公司除行业管理经验外，还提供哪些方面的合作条件，例如，酒店的装修、设施等由谁出资和负责维护； 2 、A公司对该酒店日常财务、经营决策的参与程度；B公司在酒店资产处置等方面的权力受到怎样的限制； 3 、双方约定的保底收益如何确定，是否接近于类似房屋租金的市场水平；保底收益与酒店的经营收益，以及A公司从该酒店获取的收益相比，是否重大； 4 、该酒店以谁的名义对外经营和开具发票； 5 、双方约定的分成比例。如果A得大头，则表明A在该酒店的经营成果中可能还是具有重大利益和承担重大风险的。

回答人：chenyiwei
回复 板凳 aRQue 的帖子这里所说的“租金”是从经济实质而不是法律形式角度说的。根据收入准则规定，租金是让渡资产使用权收入的一种形式。 在本案例中，需要进一步明确的问题是：（ 1 ）“B公司全权负责经营管理”的“全权负责”具体包括哪些方面的权力？关于酒店的财务和经营决策，哪些需A参与和共同决定？（ 2 ）“A获得绝大部分的收入”：A获得的收入占酒店扣除租金前的收益的比重多大？在A所获得的收入中，多少比例为保底收入，多少比例为分成收入？